【裁判字號】    98,訴,1000
【裁判日期】    981130
【裁判案由】    違反毒品危害防制條例
【裁判全文】
臺灣嘉義地方法院刑事判決              98年度訴字第1000號
公  訴  人  臺灣嘉義地方法院檢察署檢察官
被      告  甲○○
上列被告因違反毒品危害防制條例案件，經檢察官提起公訴（98
年度毒偵字第1203號、98年度毒偵字第1503號），被告於本院行
準備程序時就被訴事實為有罪之陳述，經合議庭裁定由受命法官
改依簡式審判程序審理，判決如下：
    主  文
甲○○施用第一級毒品，累犯，處有期徒刑柒月。又施用第一級
毒品，累犯，處有期徒刑捌月。應執行有期徒刑壹年壹月。
    犯 罪 事 實
一、甲○○前因施用毒品案件，經本院以95年度毒聲字第59號裁
    定送觀察、勒戒後，認無繼續施用毒品之傾向，於民國95年
    4 月19日釋放停止其處分出所，並經臺灣嘉義地方法院檢察
    署檢察官以95年度毒偵字第193 號為不起訴處分確定。另因
    施用第一級毒品案件，經本院以96年度訴字第549 號判決判
    處有期徒刑6 月，如易科罰金以新台幣（下同）1 千元折算
    1 日確定，嗣經本院以96年度聲減字第1378號裁定減刑為有
    期徒刑3 月，如易科罰金以1 千元折算1 日確定，於96年11
    月12日易科罰金執行完畢。詎甲○○猶不知悔改，先後為下
    列犯行：(一)基於施用第一級毒品之犯意，於98年4 月7 日下
    午某時，在嘉義市友人住處，以將海洛因摻水後再以注射針
    筒注射之方式，施用第一級毒品海洛因1 次；嗣經員警得甲
    ○○之同意，於同年月9 日12時10分許採集其尿液送驗，結
    果呈海洛因代謝物嗎啡陽性反應，而查悉上情。(二)另基於施
    用第一級毒品之犯意，於98年9 月1 日15時許，在嘉義市○
    ○路友人住處，以相同方式施用海洛因1 次；嗣經臺灣嘉義
    地方法院檢察署觀護人於同年月3 日採集其尿液送驗，結果
    亦呈海洛因代謝物嗎啡陽性反應，而查悉上情。
二、案經嘉義縣警察局移送以及臺灣嘉義地方法院檢察署檢察官
    簽分偵查起訴。
    理  由
一、本件被告所涉犯者為毒品危害防制條例第10條第1 項，非死
    刑、無期徒刑、最輕本刑為3 年以上有期徒刑之罪或高等法
    院管轄第一審案件。本院行準備程序時，被告就被訴事實為
    有罪之陳述，經告知簡式審判程序之旨，並聽取檢察官及被
    告之意見後，本院爰依刑事訴訟法第273 條之1 第1 項裁定
    由受命法官獨任進行簡式審判程序。故本件簡式審判程序之
    證據調查，依刑事訴訟法第273 條之2 之規定，不受同法第
    159 條第1 項、第161 條之2 、第161 條之3 、第163 條之
    1 及第164 條至第170 條規定之限制，合先敘明。
二、訊據被告對於上開犯罪事實，於偵查及本院審理中均坦承不
    諱（見第1203號偵查卷第7 頁、第1503號偵查卷第21至22頁
    ，本院卷第18、26頁）。就上揭犯罪事實一(一)部分，員警徵
    得被告之同意後，於98年4 月9 日12時10分許採集其尿液送
    驗，結果呈海洛因代謝物嗎啡陽性反應等情，有被告之警詢
    筆錄、代號與真實姓名對照表（代號為：偵三A001）、台灣
    檢驗科技股份有限公司98年4 月28日濫用藥物尿液檢驗報告
    各1 份在卷可佐（見警卷第1 至5 頁）；另就上揭犯罪事實
    一(二)部分，被告於98年9 月3 日在臺灣嘉義地方法院檢察署
    接受採尿（尿液檢體編號：000000000 ），尿液送驗結果亦
    呈海洛因代謝物嗎啡陽性反應等情，有臺灣嘉義地方法院檢
    察署受保護管束人（被告）尿液檢體監管紀錄表、台灣檢驗
    科技股份有限公司98年9 月22日濫用藥物尿液檢驗報告各1
    份附卷可憑（見第1503號偵查卷第8 至10頁）；足認被告具
    任意性之自白均與事實相符。又被告前因施用毒品案件，經
    本院以95年度毒聲字第59號裁定送觀察、勒戒後，認無繼續
    施用毒品傾向，而於95年4 月19日釋放，有臺灣高等法院被
    告前案紀錄表在卷足稽，其係於前述觀察、勒戒執行完畢釋
    放後5 年內再為本案2 次施用第一級毒品犯行，事證明確，
    應予依法論科。
三、論罪科刑：
(一)查海洛因為毒品危害防制條例所定之第一級毒品，是核被告
    上開2 次所為，均係犯毒品危害防制條例第10條第1 項之施
    用第一級毒品罪；其為施用而持有海洛因之低度行為，各應
    為施用之高度行為所吸收，均不另論罪。另被告前因施用第
    一級毒品案件，經本院以96年度訴字第549 號判決判處有期
    徒刑6 月，如易科罰金以1 千元折算1 日確定，嗣經本院裁
    定減刑為有期徒刑3 月，如易科罰金以1 千元折算1 日確定
    ，於96年11 月12 日易科罰金執行完畢，有臺灣高等法院被
    告前案紀錄表附卷可稽，其於受徒刑之執行完畢後，5 年以
    內故意再犯本件有期徒刑以上之2 罪，均應依刑法第47條第
    1 項之規定論以累犯，並加重其刑。又被告所犯上開2 罪，
    犯意各別，應予分論併罰。
(二)爰依被告之供述（見本院卷第27至28頁）及卷附其前案紀錄
    表、嘉義榮民醫院診斷證明書等，審酌：被告為國中畢業之
    智識程度，有違反肅清煙毒條例、施用毒品等前案紀錄，目
    前係從事鐵工，需扶養就讀於國小之子，前因施用毒品案件
    經檢察官為緩起訴處分，並自98年7 月起至醫院接受美沙冬
    替代療法治療，仍無法完全戒除毒癮，缺乏禁絕毒害決心，
    惟施用毒品係屬戕害自身健康之行為，及其犯後未逃避本案
    之審理，且坦承犯行，態度良好等一切情狀，就其前揭犯罪
    事實一(一)、(二)2 次犯行分別量處有期徒刑7 月、8 月，並定
    其應執行之刑，以資懲儆。
據上論斷，應依刑事訴訟法第273 條之1 第1 項、第299 條第1
項前段，毒品危害防制條例第10條第1 項，刑法第11條前段、第
47條第1 項、第51條第5款，判決如主文。
本案經檢察官楊騏嘉到庭執行職務。
中    華    民    國    98    年    11    月    30    日
                  刑事第三庭  法  官  陳 蒨 儀
以上正本證明與原本無異。
如不服本判決應於收受判決後10日內向本院提出上訴書狀，並應
敘述具體理由；其未敘述上訴理由者，應於上訴期間屆滿後20日
內向本院補提理由書（均須按他造當事人之人數附繕本）「切勿
逕送上級法院」。
中    華    民    國    98    年    11    月    30    日
                              書記官  楊 國 色
附錄本判決論罪法條：
毒品危害防制條例第10條第1項
施用第一級毒品者，處6 月以上5 年以下有期徒刑。


司法院資訊處製作；財團法人民間司法改革基金會備份。
